臺灣高等法院交通事件裁定　　　　　　 96年度交抗字第193號
抗　告　人
即受處分人　甲○○
上列抗告人因違反道路交通管理處罰條例案件，不服臺灣桃園地
方法院，中華民國96年3月2日所為裁定（96年度交聲字第57號）
，提起抗告，本院裁定如下：
    主  文
抗告駁回。
    理  由
一、原裁定意旨略以受處分人即異議人甲○○分別於民國95年11
    月21日晚間19時34分許、95年11月10日下午13時28分許，將
    牌號0735-MW號自小客車停放於拍照處所，致遭裁罰新台幣
    1800元之罰鍰。及受處分人異議意旨略以異議人認該處所為
    合理之停車地點，當時發現告發單時亦有拍照存證，故舉發
    之違規事實及舉證之照片係經過變造，異議人在現場亦有存
    證照片，離標識清楚的紅線禁止臨時停車區尚有五公尺多之
    距離，另不緊靠道路右側停車，過於牽強、沒有標準、純為
    搶錢。讓靠著預算過日子的小老百姓不勝困擾。基於保護善
    良大眾生活品質，杜絕不當吹毛求疵，爰聲明異議，請求還
    給社會大眾公平合理之生活空間等語。經查本件異議人係於
    96年1月9日收受裁決書，依道路交通管理處罰條例第87條第
    1項規定，自翌日起20日內為其異議期間，亦即異議人至遲
    應於96年1月29日，向原處分機關提出聲明異議狀；再查96
    年1月29日並非假日，無從依民法第122條之規定，以次日代
    之，亦即其異議期間至96年1月29日為止；惟異議人遲至96
    年1月30日，始向原審提出聲明異議狀，顯然已逾20日之法
    定不變期間，此有記明異議人之當場簽名收受之原處分機關
    裁決書送達回執，及蓋有原審法院收文章載明異議日期為96
    年1月30日之聲明異議狀共3紙附卷可稽；準此，足認異議人
    之聲明異議已逾法定期間，其聲明異議不合法，應予駁回。
二、抗告意旨略以抗告人於96年1月9日親自到桃園監理站收受裁
    決書，載明自翌日起算20日之法定異議期間，抗告人業於同
    年1月30日親自向法院遞交聲明異議狀，並無違誤，求為撤
    銷原裁定等語。
三、按受處分人不服道路交通管理處罰條例第8條主管機關之處
    罰，得於接到裁決書之翌日起20日內，向管轄地方法院聲明
    異議，道路交通管理處罰條例第87條第1項定有明文。次按
    交通法庭認聲明異議不合法律上之程序或其異議權已經喪失
    者，應以裁定駁回之，道路交通案件處理辦法第18條前段規
    定甚明，此為交通異議事件之程序規定，為合法要件，受處
    分人之異議自需合於此項程序規定，法院始得受理為實體之
    審查。查本件抗告人係於96年1月9日收受裁決書，依上述規
    定，自翌日起算20日內為其異議期間，亦即異議人至遲應於
    96年1月29日，向原處分機關提出聲明異議狀，且96年1月29
    日並非假日，無從依民法第122條之規定，以次日代之，亦
    即其異議期間至96年1月29日為止，惟異議人遲至96年1月30
    日，始向原審提出聲明異議狀，顯然已逾20日之法定不變期
    間，此有記明異議人之當場簽名收受之原處分機關裁決書送
    達回執，及蓋有原審法院收文章載明異議日期為96年1月30
    日之聲明異議狀共3紙附卷可稽，亦為抗告人於抗告狀中所
    自承，是抗告人之聲明異議已逾前揭法律所定異議期間，原
    審因認受處分人之聲明異議不合法律上程式，而駁回其異議
    ，經核並無不合，抗告人之抗告為無理由，應予駁回。
四、依道路交通管理處罰條例第89條、道路交通案件處理辦法第
    26條，刑事訴訟法第412條裁定如主文。
中　　華　　民　　國　　96　　年　　6 　　月　　8　 　日
　　　　　　      刑事第七庭  審判長法　官　江國華
　　　　　　                        法　官  許錦印
　　　　　　　　　　  　            法　官  許宗和
以上正本證明與原本無異。
不得再抗告。
                                    書記官  沈秀容
中　　華　　民　　國　　96　　年　　6 　　月　　11　　日
